# 合并时有关资产负债公允价值难以确定时的疑问

提问人：hcl1986 时间：2013-04-18 07:11:31
购买日起 12 个月内和超过 12 各月对价值量的调整有何区别，请教各位前辈。

回答人：chenyiwei
你搜索一下本版面上对于“计量期”（measurement period）的讨论：http://search.bbs.esnai.com/f/se ... amp;qs=txt.fmlist.3